臺灣臺南地方法院民事裁定
109年度司字第41號
聲  請  人  財政部國有財產署南區分署

法定代理人  黃莉莉  
代  理  人  黃耀光  


相  對  人  東成窯業有限公司

法定代理人  康昭明  
上列聲請人聲請為相對人東成窯業有限公司選任清算人事件，本
院裁定如下： 
    主  文
選任林瑞成律師（住○○市○區○○路000號4樓之5）為相對人東成窯
業有限公司之清算人。
聲請程序費用新臺幣壹仟元由相對人負擔。 
    理  由
一、本件聲請意旨略以：相對人前經經濟部中部辦公室以民國97
    年8月26日經授中字第0973508643號函同意廢止，惟相對人
    未依規定辦理清算，致相對人積欠新臺幣（下同）33萬1,34
    1元，及自89年11月23日起至清償日止，按年息百分之5計算
    之利息，以及應負擔之執行費用1萬81元等款項（下稱系爭
    債務）迄未清償。爰依民法第37、第38條規定，聲請指定清
    算人進行清算程序等語。
二、按解散之公司除因合併、分割或破產而解散外，應行清算；
    解散之公司，於清算範圍內，視為尚未解散；公司經中央主
    管機關撤銷或廢止登記者，準用前3條之規定；無限公司之
    清算，以全體股東為清算人，但本法或章程另有規定或經股
    東決議，另選清算人者，不在此限；不能依第79條規定定其
    清算人時，法院得因利害關係人之聲請，選派清算人，公司
    法第24條、第25條、第26條之1、第79條、第81條分別定有
    明文。前述無限公司清算之規定亦為有限公司所準用，此為
    公司法第113條第2項所明定。因此，有限公司於全體股東不
    能擔任，且公司章程未訂定或股東會未另選任清算人時，法
    院即得因利害關係人之聲請選派清算人。
三、經查：
　㈠聲請人主張之事實，已提出行政院101年3月8日院授研綜字第
    1012260344號令、財政部國有財產署各分署組織準則、財政
    部國有財產署南區分署辦事細則、本院南院慧95執湘字第16
    501號債權憑證、經濟部公司資料查詢等為證，且經本院依
    職權向本院函查相對人確無清算人就任之聲請紀錄，臺南市
    政府亦函送相對人經廢止公司登記與歷次變更登記表及章程
    資料，此有本院民事紀錄科查詢表、臺南市政府109年12月2
    1日府經工商字第10900481520號函以及110年1月8日府經工
    商字第11000381350號函在卷可查，可認相對人前經中央主
    管機關廢止登記後，迄今未有清算人就任，執行清算事務。
    則聲請人以相對人尚有系爭債務未清償，基於利害關係人之
    地位，聲請本院為相對人選派清算人，以處理相對人之未了
    結事務，符合法律規定，應予准許。
　㈡另經本院依職權詢問台南律師公會推薦願意擔任清算人之律
    師名單，並電詢其意願，經林瑞成律師確認願任相對人之清
    算人，本院審酌林瑞成現為律師，有相當學識、專業能力可
    處理清算事務，以其擔任相對人之清算人應屬適當，爰依首
    揭規定選任其擔任清算人，裁定如主文。
四、依非訟事件法第175條第3項、第24條第1項，裁定如主文。 
    　　
中　　華　　民　　國　　110 　年　　2 　　月　　25　　日
                  民事第一庭    法  官　廖建瑋
以上正本係照原本作成。
本裁定不得聲明不服。 
中　　華　　民　　國　　110 　年　　2 　　月　　25　　日
                                書記官　鄭梅君